臺灣臺北地方法院民事判決　　　　　　94年度勞簡上字第58號
上　訴　人　甲○○
　　　　　　保佰齡企業有限公司
法定代理人　乙○○
訴訟代理人　丙○○
上列當事人間請求給付薪資事件，上訴人對於民國94年6 月23日
本院台北簡易庭94年度北勞簡字第32號第一審判決提起上訴，本
院於民國96年5月30日言詞辯論終結，判決如下：
    主      文
原判決關於命上訴人保佰齡企業有限公司給付超過新台幣拾肆
萬玖仟陸佰零陸元及自民國九十四年一月十四日起至清償日止按
年息百分之五計算之利息部分，併該部分假執行之宣告，暨命上
訴人保佰齡企業有限公司負擔訴訟費用之裁判均廢棄。
前開廢棄部分，上訴人甲○○在第一審簡易之訴駁回。
上訴人保佰齡企業有限公司其餘上訴駁回。
上訴人甲○○上訴駁回。
第一審關於命上訴人保佰齡企業有限公司負擔訴訟費用部分，及
第二審訴訟費用關於上訴人保佰齡企業有限公司上訴部分，由上
訴人保佰齡企業有限公司負擔三分之二，餘由上訴人甲○○負擔
；關於上訴人甲○○訴部分，由上訴人甲○○負擔。
    事實及理由
一、上訴人甲○○起訴主張：其受僱於上訴人保佰齡企業有公司
    （下稱保佰齡公司）至民國92年7月1日止，惟上訴人保佰齡
    公司自90年2月份起至92 年7月1日其離職時止，尚積欠上訴
    人甲○○新台幣（下同）484,632元，乃起訴請求上訴人保
    佰齡公司給付尚欠薪資及遲延利息，原審判命上訴人保佰齡
    公司應給付上訴人386,247元及自94年1月14日起至清償日止
    按年息5%計算之利息，並駁回上訴人甲○○其餘之訴，上訴
    人提起上訴，並聲明：(一)原判決不利上訴人甲○○部分廢棄
    ；(二)上訴人保佰齡公司應再給付上訴人98,385元及自94 年1
    月14日起至清償日止按年息5%計算之利息；(三)對造上訴駁回
    。
二、上訴人保佰齡公司辯以：兩造約定薪資為每月18,000元，且
    自91年4月份起，兩造約定以小吃攤經營績效之固定比率為
    應付上訴人甲○○之報酬，上訴人主張其仍應支付每月18,0
    00元並無理由，又上訴人保佰齡公司因遭水災方無法提出全
    部已支付上訴人甲○○薪資之證明，上訴人甲○○片面主張
    所積欠之薪資與事實不符，並聲明：(一)原判決不利於上訴人
    保佰齡公司部分廢棄；(二)廢棄部分上訴人甲○○在第一審簡
    易之訴駁回；(三)對造上訴駁回。
三、兩造不爭執之事實：
  (一)上訴人甲○○自90年2月起至92年6月30日止，均在上訴人保
    佰齡公司任職，且有至上訴人保佰齡公司或上訴人保佰齡公
    司指定之場所服務。
  (二)上訴人甲○○所提之薪資應付帳款明細表3張（見原審卷第1
    23頁至第125頁）為上訴人保佰齡公司所僱用之工讀生廖育
    敏所製作（見原審卷第119頁）。
四、上訴人甲○○所得請求上訴保佰齡公司給付之薪資如下：
  (一)90年2月份至90年7月份：
    上訴人甲○○主張90年2月份至同年7月份止，兩造約定薪資
    為25,000元並依實際上班情形加減付款等情，既據其提出上
    訴人保佰齡公司所不爭執由其所僱用之工讀生廖育敏所製作
    之薪資應付帳款明細表3張為證，經審上述應付帳款明細表
    所載與上訴人保佰齡公司所提出之90年度薪津表（見本院卷
    二第68頁至第79頁）所載上訴人甲○○應領薪資，自90年2
    月份迄90年6月份止，分別為25,000元（90年2月份）、25,1
    82元（90年3月份）、25,182元（90年4月份）、25,000元（
    90年5月份）、25,729元（90年6月份），均相一致，且上訴
    人保佰齡公司所提之90年度薪津表中，90年2月份薪資25,00
    0元部分復有上訴人甲○○簽名具領之記載，則依上應付帳
    款明細表、90年度薪津表及上訴人甲○○簽名具領90年2 月
    份25,00 0元薪資之事實，即足堪認上訴人甲○○主張90 年
    2月至同年7月，兩造約定之薪資為25,000元並依實際上班情
    形加減付款等情為真，上訴人保佰齡公司抗辯兩造約定之薪
    資為18,000元云云，既明顯與其上述所提之90年度薪津表不
    符，自不足取。茲分別認定上訴人甲○○於各該月份尚得請
    求之薪資如下：
  1.90年2月份：上訴人甲○○不爭執其已領具25,000元（見本
    院卷二第382頁），故上訴人甲○○已不得再向上訴人保佰
    齡公司請求。
  2.90年3月份：上訴人甲○○主張其應領25,182元，既有其上
    述所提上訴人保佰齡公司所不爭執由其所僱用之工讀生廖育
    敏製作之薪資應付帳款明細表為證，核與上述上訴人保佰齡
    公司所提出之90年度薪津表所載上訴人甲○○應領薪資相符
    ，應堪信為真實，上訴人保佰齡公司雖辯稱其已支付上訴人
    甲○○25,000元，並提出考勤表1份（見本院卷一第157頁）
    為證，惟經審上述考勤表，並無上訴人甲○○已簽名具領之
    記載，即難認上訴人保佰齡公司上述抗辯上訴人甲○○已具
    領薪資25,000元云云為真，上訴人保佰齡公司上項抗辯，並
    不足取。惟上訴人甲○○自認其已具領10,000元（見本院卷
    二第382頁），則上訴人甲○○尚得請求15,182元。
  3.90年4月份：上訴人甲○○主張其應領25,182元，既有其上
    述所提上訴人保佰齡公司所不爭執由其所僱用之工讀生廖育
    敏製作之薪資應付帳款明細表為證，核與上述上訴人保佰齡
    公司所提出之90年度薪津表所載上訴人甲○○應領薪資相符
    ，應堪信為真實，上訴人保佰齡公司雖辯稱其已支付上訴人
    甲○○25,000元，並提出上述90年度薪津表（見本院卷一第
    71 頁）為證，惟經審上述薪津表，亦無上訴人甲○○已簽
    名具領之記載，參照前述2.之說明，上訴人保佰齡公司辯稱
    已支付25,000元，亦不可採，此外，上訴人保佰齡公司復無
    其他舉證足資證明上訴人甲○○已具領本月薪資，準此，上
    訴人甲○○自得向上訴人保佰齡公司請求本月薪資25,182元
    。
  4.90年5月份：上訴人甲○○主張其應領25,000元，既有其上
    述所提上訴人保佰齡公司所不爭執由其所僱用之工讀生廖育
    敏製作之薪資應付帳款明細表為證，核與上述上訴人保佰齡
    公司所提出之90年度薪津表所載上訴人甲○○應領薪資相符
    ，應堪信為真實，上訴人保佰齡公司雖辯稱其已支付上訴人
    甲○○25,000元，並提出上述90年度薪津表（見本院卷一第
    72 頁）為證，惟上述薪津表，並無上訴人甲○○已簽名具
    領之記載，上訴人保佰齡公司復未提出其他舉證足資證明其
    辯稱已支付25,000元為真，則上訴人保佰齡公司上項抗辯亦
    無可採，依此，上訴人甲○○自得向上訴人保佰齡公司請求
    本月薪資25,000元。
  5.90年6月份：上訴人甲○○主張其應領25,729元，既有其上
    述所提上訴人保佰齡公司所不爭執由其所僱用之工讀生廖育
    敏製作之薪資應付帳款明細表為證，核與上述上訴人保佰齡
    公司所提出之90年度薪津表所載上訴人甲○○應領薪資相符
    ，應堪信為真實，上訴人保佰齡公司雖辯稱其已支付上訴人
    甲○○25,729元，並提出上述90年度薪津表（見本院卷一第
    73 頁）為證，惟上述薪津表，並無上訴人甲○○已簽名具
    領之記載，上訴人保佰齡公司復未提出其他舉證以證明其確
    已支付25,000元，則上訴人保佰齡上項抗辯即無可採，上訴
    人甲○○亦得向上訴人保佰齡公司請求本月薪資25,729元。
  6.90年7月份：上訴人甲○○主張其應領25,413元，並以其所
    自行製作之欠發薪資明細表（見原審卷第54頁）為證，惟其
    上所載25,413元與上訴人保佰齡公司所提之薪津表所載24,1
    67元（見本院卷一第74頁）不符，亦與其所提出上訴人保佰
    齡公司不爭執之考勤表（見原審卷第42頁）所載24,167元不
    符，經審酌上述考勤表與薪津表金額一致，且非上訴人甲○
    ○所自行製作，自較可採，且上訴人甲○○未能證明其應領
    90年6月份應領薪資為25,413元，故上訴人甲○○本月所得
    請領之薪即應為24,167元，上訴人甲○○超過該部分之主張
    ，即屬無據，而不可採。上訴人保佰齡公司雖辯稱其已支付
    上訴人甲○○24,167元，並提出上述90年度薪津表（見本院
    卷一第74頁）為證，惟上述薪津表，復無上訴人甲○○已簽
    名具領之記載，且上訴人保佰齡公司亦未提出其他舉證以證
    明上訴人甲○○確已支領24,167元，則上訴人保佰齡公司上
    項抗辯即無可採，上訴人甲○○亦得向上訴人保佰齡公司請
    求本月薪資24,1 67元。
  (二)90年8月份至92年6月份：
  1.90年8月份：上訴人甲○○主張本月薪資為25,413元，並以
    其自行製作之欠發薪資明細表（見原審卷第54頁）為證，惟
    其上所載25,413元與上訴人保佰齡公司所提之薪津表所載應
    支及實發薪資為18,413元（見本院卷一第75頁）不符，該薪
    津表復有上訴人甲○○簽名具領之記載，上訴人甲○○亦不
    爭執其已簽名具領（見本院卷二第382頁），且與上訴人所
    提出上訴人保佰齡公司不爭執係其所僱用之工讀生廖育敏製
    作之薪資應付帳款明細表所載18,413元不符，經審酌上述應
    付帳款明細表與薪津表金額一致，且非上訴人甲○○所自行
    製作，自較可採，故上訴人甲○○本月所得請領之薪即應為
    18,413元，上訴人甲○○超過該部分之主張，即屬無據，而
    不可採。而上訴人甲○○復不爭執已於本月具領18,413元，
    則本月上訴人甲○○即不得再向上訴人保佰齡公司請求支付
    薪資。
  2.90年9月份：上訴人甲○○主張其應領20,250元，既有其上
    述所提上訴人保佰齡公司所不爭執由其所僱用之工讀生廖育
    敏製作之薪資應付帳款明細表為證，核與上述上訴人保佰齡
    公司所提出之90年度薪津表所載上訴人甲○○應領薪資相符
    （見本院卷一第76頁），應堪信為真實，上訴人保佰齡公司
    雖辯稱上訴人甲○○所得請領之薪資為18,000元；其已支付
    上訴人甲○○20,250元，並提出上述90年度9月份薪津表為
    證，惟上述薪津表，並無上訴人甲○○已簽名具領之記載，
    且與其所辯薪資為18,000元不符，上訴人保佰齡公司復未提
    出其他舉證足資證明其辯稱已支付20,250元為真，則上訴人
    保佰齡公司上項抗辯即無可採，依此，上訴人甲○○自得向
    上訴人保佰齡公司請求本月薪資20,250元。
  3.90年10月份：上訴人甲○○主張其應領17,997元，既有其上
    述所提上訴人保佰齡公司所不爭執由其所僱用之工讀生廖育
    敏製作之薪資應付帳款明細表為證，核與上述上訴人保佰齡
    公司所提出之90年度薪津表所載上訴人甲○○應領薪資相符
    （見本院卷一第77頁），應堪信為真實，上訴人保佰齡公司
    雖辯稱其已支付上訴人甲○○17,997元，並提出上述90年度
    10 月份薪津表為證，惟上述薪津表，並無上訴人甲○○已
    簽名具領之記載，上訴人保佰齡公司復未提出其他舉證足資
    證明其辯稱已支付17,997元為真，則上訴人保佰齡公司上項
    抗辯即無可採，依此，上訴人甲○○自得向上訴人保佰齡公
    司請求本月薪資17,997元。
  4.90年11月份：上訴人甲○○主張其應領18,000元，既有其上
    述所提上訴人保佰齡公司所不爭執由其所僱用之工讀生廖育
    敏製作之薪資應付帳款明細表為證，核與上述上訴人保佰齡
    公司所提出之90年度薪津表所載上訴人甲○○應領薪資相符
    （見本院卷一第78頁），應堪信為真實，上訴人保佰齡公司
    雖辯稱其已支付上訴人甲○○18,000元，並提出上述90年度
    11 月份薪津表為證，惟上述薪津表，並無上訴人甲○○已
    簽名具領之記載，上訴人保佰齡公司復未提出其他舉證足資
    證明其辯稱已支付18,000元為真，則上訴人保佰齡公司上項
    抗辯即無可採，依此，上訴人甲○○自得向上訴人保佰齡公
    司請求本月薪資18,000元。
  5.90年12月份：上訴人甲○○主張其應領19,125元，既有其上
    述所提上訴人保佰齡公司所不爭執由其所僱用之工讀生廖育
    敏製作之薪資應付帳款明細表為證，核與上述上訴人保佰齡
    公司所提出之90年度薪津表所載上訴人甲○○應領薪資相符
    （見本院卷一第79頁），應堪信為真實，上訴人保佰齡公司
    雖辯稱其已支付上訴人甲○○20,000元，並提出支票存根（
    見本院卷一第128頁）為證，惟上述支票存根，僅載「林」
    ，並無上訴人甲○○全名記載及未能證明係上訴人甲○○之
    簽名，且若上述支票確已由上訴人甲○○具領，上訴人保佰
    齡公司亦應得向其開戶銀行申請上訴人甲○○交換兌領之證
    明，乃上訴人保佰齡公司迄本院言詞辯論終結時止均未提出
    ，本院自無法僅憑該未簽名具領之支票根，即認其上項已支
    付20,000元之抗辯為真。惟依上訴人甲○○上述所提出之薪
    資應付帳款明細表（見原審卷第125頁），其上明載上訴人
    甲○○已具領5,420元，則上訴人甲○○得再向上訴人保佰
    齡公司請求之本月薪資即應扣除該5,42 0元而為13,705元。
  6.91年1月份：上訴人甲○○主張其應領21,000元，既有其所
    提上訴人保佰齡公司所不爭執薪津表（見原審卷第49頁）為
    證，核與上訴人甲○○所另提之應領薪資表（見原審卷第46
    頁）相符，應堪信為真實。上訴人保佰齡公司雖提出10,000
    元之支票存根（見本院卷一第127頁）抗辯上訴人甲○○所
    得請求之薪資僅18,000元且其已付訖云云，雖上訴人甲○○
    亦不爭執其已具領上述10,000元支票（見本院卷二第382頁
    ）。惟查，即便上訴人甲○○承認其已具領10,000元，亦與
    上訴人保佰齡公司抗辯上訴人甲○○本月所得請求之薪資總
    數為18,000 元，是上訴人保佰齡公司上項關於上訴人甲○
    ○本月所得請求之薪資為18,000元云云，即不可採。另上訴
    人甲○○既已自承已具領其中之10,000元，則其本月尚得請
    求之薪資，應僅有11,000元。
  7.91年2月份：上訴人甲○○主張其應領及實領20,475元，既
    有其所提上訴人保佰齡公司所不爭執薪津表（見原審卷第48
    頁）為證，核與上訴人甲○○所另提之應領薪資表（見原審
    卷第46頁）及上訴人保佰齡公司提出20,475元之支票影本及
    轉帳傳票（見本院卷第128頁、第129頁）相符，堪信為真實
    。上訴人保佰齡公司抗辯上訴人甲○○所得請求之薪資僅18
    ,000 元且其已付訖云云，惟如上所述，上訴人甲○○應支
    及實領薪資為20,475元，是上訴人保佰齡公司上項關於上訴
    人甲○○本月所得請求之薪資為18,000元，復未能提出其他
    證據以實其說，亦不可採。上訴人甲○○既已自承已具領本
    月薪資之全部，則其本月即無尚得請求之薪資。
  8.91年3月份：上訴人甲○○主張其應領17,475元，並提出上
    訴人保佰齡公司否認為真正之打卡表（見原審卷第36頁）為
    證，惟其上主張與其所提之應領薪資表（見原審卷第46頁）
    所載13,275元不符，經審上述應領薪表與上訴人保佰齡公司
    所提90年之薪津表及上訴人甲○○所提之91年1月、2月薪津
    表均相符合，自應以該應領薪資表較為可採，是上訴人甲○
    ○超過13,275元之主張，即非可採。上訴人保佰齡公司雖抗
    辯上訴人甲○○所得請求之薪資僅12,000元且其已付訖云云
    ，惟未提出任何之證據，是上訴人保佰齡公司上項抗辯，亦
    屬無據，而不可採。上訴人甲○○本月所得請求之薪資應為
    13,2 75元。
  9.91年4月份：上訴人甲○○主張其應領16,050元，並提出上
    訴人保佰齡公司否認為真正之打卡表（見原審卷第36頁）為
    證，惟其上主張與其所提之應領薪資表（見原審卷第46頁）
    所載13,200元不符，經審上述應領薪表與上訴人保佰齡公司
    所提90年之薪津表及上訴人甲○○所提之91年1月、2月薪津
    表均相符合，自應以該應領薪資表較為可採，是上訴人甲○
    ○超過13,200元之主張，即非可採。上訴人保佰齡公司雖抗
    辯自該月起與上訴人甲○○達成合意，由上訴人甲○○按銷
    售金額抽成代替支薪，本月上訴人甲○○僅得領6,934元云
    云，並提出銷售明細、現金支出傳票（見本院卷一第155頁
    、第132頁）為證，惟為上訴人甲○○所否認，且依上銷售
    明細與現金支出傳票，並無法證明兩造確有就抽成成數等改
    變支薪方法之勞動契約重要事項達成合意，是上訴人保佰齡
    公司上項抗辯，即不可採。另上訴人甲○○自認本月已先後
    於90年5月22日及6月21日分別具領6,600元、9,450元合計16
    ,050 元（見本院卷二第382頁），則本月上訴人甲○○即溢
    領2,850元，應於計算其全部所得請求薪資時扣除。
 10.91年5月份：上訴人甲○○主張其應領24,600元，並提出上
    訴人保佰齡公司否認為真正之打卡表（見原審卷第35頁），
    其自行製作之上班情形表（見原審卷第18頁）為證，惟上述
    上班情形表為上訴人甲○○所自行製作，復為上訴人保佰齡
    公司所否認，則該上班情形表即不可採。另上訴人甲○○上
    述所提出之打卡表，其下班時間均為手寫，則其上打卡表之
    真實性即堪存疑，亦不可遽採。又上訴人甲○○已自認其自
    90年9月起與上訴人保佰齡公司達成每月薪資為18,000元之
    合意（見原審卷第28頁），而上訴人保佰齡公司亦不否認自
    該90年9月起有該合意，雖上訴人保佰齡公司辯稱其另自91
    年4月份起與上訴人甲○○協議按銷售金額抽成代替支薪云
    云，惟其所辯不可採信，又如前9.所述，上訴人甲○○本月
    得領之薪資，即應為18,000元。上訴人保佰齡公司雖另辯稱
    其已支付9,450元云云，並提出上訴人甲○○簽收之收據（
    見本院卷一第131頁）為證，惟上訴人甲○○簽收之9,450元
    ，乃91年4月份之薪資等情，如上所述，既有上訴人保佰齡
    公司所提之現金支出傳票（見本院卷一第132頁）為證，且
    經於本院計算91年4月份可領薪資時扣除，是自不得再於本
    月扣除，至上訴人保佰齡公司另提之現金支出傳票（見卷一
    第352頁），其上因無上訴人甲○○簽收3,000元，是其上項
    抗辯，亦不可採。另上訴人甲○○自承已分別於91年7月、8
    月、9月、10月具領本月部分薪資各500元、500元、1,000元
    、1,000元、1,500元、1,900元、10,000元，合計16,400元
    （見本院卷三第69頁），經予扣除後，則本月上訴人甲○○
    所得請求之薪資即為1,600元（即18,000－16,400＝1,600）
    。
 11.91年6月份：上訴人甲○○主張其應領24,525元，並提出上
    訴人保佰齡公司否認內容為真正，由其自行製作之上班情形
    表（見原審卷第18頁）及欠薪明細表（見原審卷第54頁）為
    證，惟上述上班情形表及明細表為上訴人甲○○所自行製作
    ，復為上訴人保佰齡公司所否認，則該上班情形表、欠薪明
    細表即不可採為認定之依據。又上訴人甲○○已自認其自90
    年9月起與上訴人保佰齡公司達成每月薪資為18,000元之合
    意（見原審卷第28頁），而上訴人保佰齡公司亦不否認自該
    90 年9月起有該合意，雖上訴人保佰齡公司辯稱其另自91年
    4月份起與上訴人甲○○協議按銷售金額抽成代替支薪云云
    ，惟其所辯，不可採信，又如前9.所述，則上訴人甲○○本
    月得領之薪資，即應為18,000元。上訴人保佰齡公司雖另辯
    稱其已支付13,400元云云，並提出未具名之文件（見本院卷
    二第353頁）為證，惟上文件因無上訴人甲○○已承認收受
    之簽名，是其上項抗辯，亦不可採。是本月上訴人甲○○所
    得請求金額即為18,000元。
 12.91年7月份：上訴人甲○○主張其應領24,713元，並提出上
    訴人保佰齡公司否認內容為真正，由其自行製作之上班情形
    表（見原審卷第19頁）及欠薪明細表（見原審卷第54頁）為
    證，惟上述上班情形表及明細表為上訴人甲○○所自行製作
    ，復為上訴人保佰齡公司所否認，則該上班情形表、欠薪明
    細表即不可採為認定之依據。又上訴人甲○○已自認其自90
    年9月起與上訴人保佰齡公司達成每月薪資為18,000元之合
    意（見原審卷第28頁），而上訴人保佰齡公司亦不否認自該
    90 年9月起有該合意，雖上訴人保佰齡公司辯稱其另自91年
    4月份起與上訴人甲○○協議按銷售金額抽成代替支薪云云
    ，惟其所辯，不可採信，又如前9.所述，則上訴人甲○○本
    月得領之薪資，即應為18,000元。上訴人保佰齡公司雖另辯
    稱其已支付8,000元云云，並提出先取薪資1,000元之現金支
    出傳票（見本院卷二第351頁）及6,000元收據（見本院卷二
    第356頁）為證，雖上訴人甲○○已承認收取1,000元之薪資
    ，惟其已於計算91年5月份薪資時予以扣除，是即不得再予
    扣除。惟該6,000元收條並無支出薪資之記載，是自不得認
    係為支付上訴人甲○○之薪資。是本月上訴人甲○○所得請
    求金額即為18,000元。
 13.91年8月份：上訴人甲○○主張其應領24,000元，並提出上
    訴人保佰齡公司否認內容為真正，由其自行製作之上班情形
    表（見原審卷第19頁）及欠薪明細表（見原審卷第54頁）為
    證，惟上述上班情形表及明細表為上訴人甲○○所自行製作
    ，復為上訴人保佰齡公司所否認，則該上班情形表、欠薪明
    細表即不可採。又上訴人甲○○已自認其自90年9月起與上
    訴人保佰齡公司達成每月薪資為18,000元之合意（見原審卷
    第28頁），而上訴人保佰齡公司亦不否認自該90年9月起有
    該合意，雖上訴人保佰齡公司辯稱其另自91年4月份起與上
    訴人甲○○協議按銷售金額抽成代替支薪云云，惟其所辯，
    不可採信，又如前9.所述，則上訴人甲○○本月得領之薪資
    ，即應為18,000元。上訴人保佰齡公司雖另辯稱其已支付4,
    500元云云，並提出先取薪資1,500元之打卡表（見本院卷二
    第376頁）及500元收據（見本院卷二第379頁）為證，雖上
    訴人甲○○已承認收取上述2,000元，惟其已於計算91年5月
    份薪資時予以扣除，是即不得再予扣除。則本月上訴人甲○
    ○所得請求金額即為18,000元。
 14.91年9月份：上訴人甲○○主張其應領20,168元，並提出上
    訴人保佰齡公司否認內容為真正，由其自行製作之上班情形
    表（見原審卷第20頁）及欠薪明細表（見原審卷第54頁）為
    證，惟上述上班情形表及明細表為上訴人甲○○所自行製作
    ，復為上訴人保佰齡公司所否認，則該上班情形表、欠薪明
    細表即不可採。又上訴人甲○○已自認其自90年9月起與上
    訴人保佰齡公司達成每月薪資為18,000元之合意（見原審卷
    第28頁），而上訴人保佰齡公司亦不否認自該90年9月起有
    該合意，雖上訴人保佰齡公司辯稱其另自91年4月份起與上
    訴人甲○○協議按銷售金額抽成代替支薪云云，惟其所辯，
    不可採信，又如前9.所述，則上訴人甲○○本月得領之薪資
    ，即應為18,000元。上訴人保佰齡公司雖另辯稱其已支付19
    ,900 元云云，並提出未具名之文件（見本院卷二第353頁）
    及已領薪資之打卡表（見本院卷二第377頁）為證，惟上未
    具名文件因無上訴人甲○○已承認收受之簽名，自無法認定
    為真實。另上打卡表雖有「萬」之記載，惟該記載係併列於
    原壹仟玖佰元之另行，上訴人甲○○復否認曾多領壹萬元，
    則於上訴人保佰齡公司無法另提出確已支出19,900之支出證
    明之情形下，自應以上訴甲○○已自認領取之1,900元為據
    。上訴人甲○○固承認收取上述1,900元，如前所述，惟其
    已於計算91年5月份薪資時予以扣除，是即不得再予扣除。
    則本月上訴人甲○○所得請求金額即為18,000元。
 15.91年10月份：上訴人甲○○主張其應領20,948元，並提出上
    訴人保佰齡公司否認內容為真正，由其自行製作之上班情形
    表（見原審卷第20頁）及欠薪明細表（見原審卷第54頁）為
    證，惟上述上班情形表及明細表為上訴人甲○○所自行製作
    ，復為上訴人保佰齡公司所否認，則該上班情形表、欠薪明
    細表即不可採。又上訴人甲○○已自認其自90年9月起與上
    訴人保佰齡公司達成每月薪資為18,000元之合意（見原審卷
    第28頁），而上訴人保佰齡公司亦不否認自該90年9月起有
    該合意，雖上訴人保佰齡公司辯稱其另自91年4月份起與上
    訴人甲○○協議按銷售金額抽成代替支薪云云，惟其所辯，
    不可採信，又如前9.所述，則上訴人甲○○本月得領之薪資
    ，即應為18,000元。上訴人保佰齡公司雖另辯稱其已支付
    10,000元云云，並提出簽收單（見本院卷二第355頁）為證
    ，雖上訴人久雄已承認收取上述10,000元，惟其已於計算91
    年5月份薪資時予以扣除，是即不得再予扣除，則本月上訴
    人甲○○所得請求金額即為18,000元。
 16.91年11月份：上訴人甲○○主張其應領19,763元，並提出上
    訴人保佰齡公司否認內容為真正，由其自行製作之上班情形
    表（見原審卷第21頁）及欠薪明細表（見原審卷第54頁）為
    證，惟上述上班情形表及明細表為上訴人甲○○所自行製作
    ，復為上訴人保佰齡公司所否認，則該上班情形表、欠薪明
    細表即不可採。又上訴人甲○○已自認其自90年9月起與上
    訴人保佰齡公司達成每月薪資為18,000元之合意（見原審卷
    第28頁），而上訴人保佰齡公司亦不否認自該90年9月起有
    該合意，雖上訴人保佰齡公司辯稱其另自91年4月份起與上
    訴人甲○○協議按銷售金額抽成代替支薪云云，惟其所辯，
    不可採信，又如前9.所述，則上訴人甲○○本月得領之薪資
    ，即應為18,000元。上訴人保佰齡公司雖另辯稱其已支付6,
    000元云云，並提出5,000元簽收單（見本院卷二第354頁）
    為證，雖上訴人甲○○已承認收取上述5,000元，惟否認另
    領取1,000元，上訴人保佰齡公司復未舉證其確已支出1,000
    元，是其上另支付1,000元之抗辯即不可採。本月上訴人甲
    ○○所得求請求之金額即為13,000元。
 17.91年12月份：上訴人甲○○主張其應領21,188元，並提出上
    訴人保佰齡公司否認內容為真正，由其自行製作之上班情形
    表（見原審卷第21頁）及欠薪明細表（見原審卷第54頁）為
    證，惟上述上班情形表及明細表為上訴人甲○○所自行製作
    ，復為上訴人保佰齡公司所否認，則該上班情形表、欠薪明
    細表即不可採。又上訴人甲○○已自認其自90年9月起與上
    訴人保佰齡公司達成每月薪資為18,000元之合意（見原審卷
    第28頁），而上訴人保佰齡公司亦不否認自該90年9月起有
    該合意，雖上訴人保佰齡公司辯稱其另自91年4月份起與上
    訴人甲○○協議按銷售金額抽成代替支薪云云，惟其所辯，
    不可採信，則上訴人甲○○本月得領之薪資，即應為18,000
    元。上訴人保佰齡公司雖另辯稱其已支付10,000元云云，並
    提出金額不明之打卡表、未有甲○○簽名之報表及有甲○○
    簽名之5,000元簽收單（見本院卷二第358頁至第360頁）為
    證，雖上訴人甲○○已承認收取上述其中5,000元，惟否認
    另領取5,000元，上訴人保佰齡公司復未舉證其確另已支出
    5,000元，則其另5,000元之抗辯即不可採，本月上訴人甲○
    ○所得求請求之金額為13,000元。
 18.92年1月份：上訴人甲○○主張其應領17,888元，雖上訴人
    保佰齡公司辯稱其另自91年4月份起與上訴人甲○○協議按
    銷售金額抽成代替支薪云云，惟其所辯，不可採信，又如前
    9. 所述，則於兩造未變更約定基本薪資為18,000元之情形
    下，上訴人甲○○本月得領之薪資，即應為其自行主張之17
    ,888 元。上訴人保佰齡公司雖另辯稱其已支付10,000元云
    云，並提出甲○○簽名具領5,000元之報表及借據（上載日
    期為92年2月24日，見本院卷二第361頁至第362頁）為證，
    惟上述報表及借據之日期既為92年2月份，自不得認係由上
    訴人甲○○支領92年1月份之薪資，上訴人保佰齡公司上項
    抗辯，自不可採，惟上訴人甲○○業自認曾於本月22日具領
    5,000元，是本月上訴人甲○○所得請求之薪資即為12,888
    元。
 19.92年2月份：上訴人甲○○主張其應領18,675元，雖上訴人
    保佰齡公司辯稱其另自91年4月份起與上訴人甲○○協議按
    銷售金額抽成代替支薪云云，惟其所辯，不可採信，又如前
    9. 所述，則於兩造未變更約定基本薪資為18,000元之情形
    下，上訴人甲○○本月得領之薪資，即應為18,000元，上訴
    人甲○○超過18,000部分之主張，復未舉證以實其說，尚屬
    無據，並不可採。上訴人保佰齡公司雖另辯稱其已支付12,0
    00元云云，並提出甲○○簽名具領5,000元之報表及借據（
    上載日期均為92年2月24日，見本院卷二第361頁至第362頁
    ）為證，且為上訴人甲○○所不爭，該5,000元即應扣除，
    至上訴人保佰齡公司另提甲○○之2,000元簽收單（見本院
    卷二第363頁），因係3月份具領，自不得在本月扣除，另其
    餘之5,000元抗辯部分，因乏證據可資認定，並不可採，是
    本月上訴人甲○○所得請求之薪資即為13,000元。
 20.92年3月份：上訴人甲○○主張其應領24,225元，雖上訴人
    保佰齡公司辯稱其另自91年4月份起與上訴人甲○○協議按
    銷售金額抽成代替支薪云云，惟其所辯，不可採信，已如前
    9. 所述，則於兩造未變更約定基本薪資為18,000元之情形
    下，上訴人甲○○本月得領之薪資，即應為18,000元，上訴
    人甲○○超過18,000元部分之主張，復未舉證以實其說，尚
    屬無據，並不可採。上訴人保佰齡公司辯稱其本月已多支付
    云云，並提出甲○○簽名具領5,000元之報表（上載日期為
    本月份薪上訴人甲○○於92年4月25日簽收，見本院卷二第
    364 頁）為證，且為上訴人甲○○所不爭，該5,000元即應
    扣除；另上訴人保佰齡公司所提甲○○之2,000元簽收單（
    見本院卷二第363頁），上訴人甲○○雖主張其僅收受1,000
    元，惟其主張明顯與上簽收單所載不符，並不可採，該2,00
    0元併得在本月扣除；另上訴人保佰齡公司所抗辯甲○○另
    領3,000元，亦據其提出甲○○簽收單（見卷二第371頁）為
    證，且為上訴人甲○○所不爭，是本月上訴人甲○○所得請
    求之薪資即為8,000元（即18,000－5,000－2,000－3,000
    ＝8,000）。
 21.92年4月份：上訴人甲○○主張其應領19,200元，雖上訴人
    保佰齡公司辯稱其另自91年4月份起與上訴人甲○○協議按
    銷售金額抽成代替支薪云云，惟其所辯，不可採信，已如前
    9. 所述，則於兩造未變更約定基本薪資為18,000元之情形
    下，上訴人甲○○本月得領之薪資，即應為18,000元，上訴
    人甲○○超過18,000部分之主張，未舉證以實其說，尚屬無
    據，並不可採。上訴人保佰齡公司辯稱其本月已支付31,760
    元云云，並提出甲○○簽名具領5,000元之報表（上訴人甲
    ○○於92年5月21日簽收，見本院卷二第365頁）為證，且為
    上訴人甲○○所不爭，該5,000元即應扣除；此外，上訴人
    保佰齡公司其餘所辯，並無何其他證據可資憑認，是本月上
    訴人甲○○所得主張之薪資即應為13,000元。
 22.92年5月份：上訴人甲○○主張其應領22,125元，雖上訴人
    保佰齡公司辯稱其另自91年4月份起與上訴人甲○○協議按
    銷售金額抽成代替支薪云云，惟其所辯，不可採信，已如前
    9. 所述，則於兩造未變更約定基本薪資為18,000元之情形
    下，上訴人甲○○本月得領之薪資，即應為18,000元，上訴
    人甲○○超過18,000部分之主張，未舉證以實其說，尚屬無
    據，並不可採。另上訴人甲○○自認本月已領5,519元（見
    本院卷三第71頁），是自應予扣除，則本月上訴人甲○○所
    得主張之薪資即應為12,481元。
 23.92年6月份：上訴人甲○○主張其應領21,600元，雖上訴人
    保佰齡公司辯稱其另自91年4月份起與上訴人甲○○協議按
    銷售金額抽成代替支薪云云，惟其所辯，不可採信，已如前
    9. 所述，則於兩造未變更約定基本薪資為18,000元之情形
    下，上訴人甲○○本月得領之薪資，即應為18,000元，上訴
    人甲○○超過18,000部分之主張，尚屬無據，並不可採。另
    上訴人保佰齡公司抗辯其已付5,000元部分，既有甲○○於6
    月23 日簽收之收條（見本院卷二第366頁）為證，且為上訴
    人甲○○所不爭，是該5,000元，即應予扣除，則本月上訴
    人甲○○所得主張之薪資即應為13,000元。
  (三)以上總計上訴人甲○○所得請求之薪資為：396,606元。
  (四)上訴人保佰齡公司所另得扣除已付金額之部分為47,000元：
  1.上訴人保佰齡公司抗辯其於91年2月1日支付上訴人甲○○26
    ,000 元，既據其提出支票存根及上訴人甲○○之簽收單（
    見本院卷二第127頁、第130頁）為證，核與其所辯相符，自
    得抵充其所積欠甲○○之薪資債務。
  2.上訴人保佰齡公司抗辯其分別於92年8月、9月、10月各支付
    上訴人甲○○5,000元部分，復為上訴人甲○○所不爭（見
    本院卷二第382頁），是該15,000元亦應抵充其所積欠甲○
    ○之薪資債務。
  3.上訴人保佰齡公司另抗辯上訴人甲○○曾另於91年6月21日
    收取6,000元部分，既據其提出上訴人甲○○所簽收之收條
    （見卷二第356頁），上訴人甲○○雖主張與其無關，惟經
    核該簽收條甲○○之簽收字樣與其他簽收字樣經目視比對並
    無二致，應認甲○○確已簽收該6,000元，上訴人保佰齡公
    司並得將該6,000元與其積欠甲○○之薪資相抵銷。
  (五)經扣除上訴人保佰齡公司所得扣除之金額後，上訴人甲○○
    尚得向上訴人保佰齡公司請求349,606元。
五、綜上所述，上訴人甲○○本於薪資請求權請求上訴人保佰齡
    公司給付484,362元於349,606元及自支付命令繕本送達上訴
    人保佰齡公司之翌日即94年1月14日起至清償日止按年息5%
    計算之利息，為有理由，應予准許。逾此所為請求，為無理
    由，應予駁回。又，上開應准許部分，係依簡易程序所為之
    判決，應依職權宣告假執行。至於被上訴人敗訴部分，其假
    執行之聲請失所附麗，應併予駁回。原審就超過上開應准許
    部分，為上訴人保佰齡公司敗訴之判決，並為假執行之宣告
    ，自有未洽。上訴人保佰齡公司就此部分指摘原判決不當，
    求予廢棄改判，為有理由。至於上開應准許部分，原審判命
    上訴人保佰齡公司給付，並為假執行之宣告，核無違誤，上
    訴意旨，就此部分，仍執陳詞，指摘原判決不當，求予廢棄
    ，為無理由，應駁回其上訴。
六、因本案事證已臻明確，兩造其餘主張陳述及所提之證據，均
    毋庸再予審酌，附此敘明。
七、據上論結，本件上訴人保佰齡企業有限公司之上訴為一部有
    理由，一部無理由，上訴人甲○○之上訴為無理由，依民事
    訴訟法第436條之1第3項、第450條、第449條第1項、第79條
    、第78條，判決如主文。
中　　華　　民　　國　　96　　年　　6　　月　　13　 　日
             民事第三庭    審判長法　官　吳光釗
                                 法  官  曾啟謀
              　　　　　　　　　 法　官　詹駿鴻
以上正本係照原本作成。
兩造均不得上訴。
中　　華　　民　　國　　96　　年　　6　　 月　　13　　日
                   　             書記官　官碧玲
